---
title: "Pokemon"
output: html_document
date: '2022-10-17'
---

```{r setup, include=FALSE}
knitr::opts_chunk$set(echo = TRUE)
```

## Présentation de notre problématique

On s'est posé la question de savoir quel était le pokémon le plus fort et comment on pouvait les analyser avec des statistiques. 
Pour rendre ce projet viable, on a choisi de séléctionner que les **pokémons de 1ère génération**.

A présent, je vais vous présenter notre base de données sur laquelle on s'appuie afin d'analyser ces pokemons.


## Base de donnée

La base de donnée est issue de SQLite, qu'on a crée nous même à partir de fichier csv sur les statistique des pokemons.
Ces sources sont issues de <https://pokeapi.co/>
Cette dernière contient 6 tables distincts qui sont liés entre elles.
Dans un 1er temps voici les librairies qu'on est amené à utiliser :
```{r importer bdd, echo=FALSE}
library(DBI)
library(RSQLite)
library(dplyr)
library(fmsb)
library(DataCombine)
library(shiny)
library(shinydashboard)
library(dplyr)
dbpokemon <- dbConnect(RSQLite::SQLite(), "C:/Users/Alexandre LANEN/Downloads/pokemon.db")
pokemon <- dbReadTable(dbpokemon, "pokemon")
Stat <- dbReadTable(dbpokemon, "Stat")
Caracteristique <- dbReadTable(dbpokemon, "Caracteristique")
detientPokemon <- dbReadTable(dbpokemon, "detientPokemon")
evolueEn <- dbReadTable(dbpokemon, "evolueEN")
jointure1 <- left_join(pokemon, Stat)
```
On a conçu cette base de donnée sur SQLite avec 6 tables réportoriés avec différentes informations.
Voici le code SQL :

Caracteristique CREATE TABLE "Caracteristique" ( "id_pok" INTEGER,
"is_legendary" TEXT, "weight_kg" TEXT, "height_m" TEXT )
id_pok INTEGER "id_pok" INTEGER
is_legendary TEXT "is_legendary" TEXT
weight_kg TEXT "weight_kg" TEXT
height_m TEXT "height_m" TEXT
Stat CREATE TABLE "Stat" ( "id_pok" INTEGER, "Type1" TEXT, "Type2"
TEXT, "HP" TEXT, "Attack" TEXT, "Defense" TEXT, "Sp. Atk"
TEXT, "Sp. Def" TEXT, "Speed" TEXT, "Total" TEXT )
id_pok INTEGER "id_pok" INTEGER
Type1 TEXT "Type1" TEXT
Type2 TEXT "Type2" TEXT
HP TEXT "HP" TEXT
Attack TEXT "Attack" TEXT
Defense TEXT "Defense" TEXT
Sp. Atk TEXT "Sp. Atk" TEXT
Sp. Def TEXT "Sp. Def" TEXT
Speed TEXT "Speed" TEXT
Total TEXT "Total" TEXT
detientPokemon CREATE TABLE detientPokemon ( id_dress int NOT NULL, id_pok
int NOT NULL, lvl_pok int NOT NULL, FOREIGN KEY(id_dress)
REFERENCES dresseur(id_dress), FOREIGN KEY(id_pok) REFERENCES
pokemon(id_pok) )
id_dress int "id_dress" int NOT NULL
id_pok int "id_pok" int NOT NULL
lvl_pok int "lvl_pok" int NOT NULL
evolueEn CREATE TABLE evolueEn ( id_pok_base int NOT NULL, id_pok_evol
int NOT NULL, lvl_evol_pok int NOT NULL, FOREIGN
KEY(id_pok_base) REFERENCES pokemon(id_pok), FOREIGN
KEY(id_pok_evol) REFERENCES pokemon(id_pok) )
id_pok_base int "id_pok_base" int NOT NULL
id_pok_evol int "id_pok_evol" int NOT NULL
lvl_evol_pok int "lvl_evol_pok" int NOT NULL
pokemon CREATE TABLE pokemon ( id_pok SERIAL NOT NULL, nom_pok
varchar(10) NOT NULL, PRIMARY KEY(id_pok) )
id_pok SERIAL "id_pok" SERIAL NOT NULL
nom_pok varchar(10) "nom_pok" varchar(10) NOT NULL
Index (

Voici à présent, un résumé du contenu de ces données transférer dans R :

### Table Pokemon :

```{r table pokemon, echo=FALSE}

summary(pokemon)
```
### Table Stat :
```{r table Stat, echo=FALSE}

summary(Stat)
```
### Table Caracteristique :
```{r table Caracteristique, echo=FALSE}

summary(Caracteristique)
```
### Table detientPokemon :
```{r table detientPokemon, echo=FALSE}

summary(detientPokemon)
```

### Table evolueEn :
```{r table evolueEn, echo=FALSE}
summary(evolueEn)
```

SAUT DE PAGE A FAIRE ICI

## Production et analyse des graphiques :

Voici des graphiques qu'on a été amené à produire :
```{r histogramme poids, echo=TRUE}
Caracteristique$weight_kg <- as.numeric(Caracteristique$weight_kg)
class(Caracteristique$weight_kg)
hist(x = Caracteristique$weight_kg, breaks = 10, probability = FALSE)
```

Ici, le graphique nous montre la répartition des pokemon en fonction de leur poids.
On remarque que la majorité des pokemons sont léger ou lourd mais peu de poids médiant.


```{r histogramme taille, echo=TRUE}
Caracteristique$height_m <- as.numeric(Caracteristique$height_m)
class(Caracteristique$height_m)
hist(x = Caracteristique$height_m, breaks = 10, probability = FALSE)
```

Ici, le graphique nous montre la répartition des pokemon en fonction de leur taille
On remarque que la majorité des pokemons sont grand ou petit mais peu de taille médiante.

```{r camenbert des types, echo=TRUE}
tri_a_plat <- table(Stat$Type1)
pie(x = tri_a_plat, labels = paste(rownames(tri_a_plat),tri_a_plat))
```

On remarquera ici que les pokemons sont plutôt bien réparti, le typeeau et normal sont les "majoritaires" à l'inverse du type Glace et Spectre qui sont les plus minoritaires.

